臺灣屏東地方法院刑事裁定
          111年度交聲簡再字第1號
聲  請  人  宋振才
即受判決人          

上列聲請人即受判決人因過失傷害案件，對於中華民國111 年4 
月13日本院111 年度交簡上字第8 號第二審確定判決，聲請再審
，本院裁定如下：
    主  文
再審之聲請駁回。
    理  由
一、本件聲請再審意旨略以：
　㈠原確定判決判處聲請人罪刑所依據之道路交通事故現場圖，
    與聲請人聲請本件再審時提出之道路交通事故現場圖有明顯
    差異。原確定判決依據之道路交通事故現場圖中，告訴人賴
    孟芸駕駛之車輛並未提前跨越雙黃線左轉；然聲請人提出之
    修正版道路交通事故現場圖（見本院卷第27頁，聲請人自行
    編號「證四」）已將告訴人之車輛行駛路線修正為提前跨越
    雙黃線左轉，此為原判決確定後發現之新證據，單獨或與先
    前之證據綜合判斷，足認受有罪判決之人應受無罪、免訴、
    免刑或輕於原判決所認罪名之判決。
　㈡又告訴人跨越雙黃線提早轉彎到對向車道，復於聲請人方面
    之車道前進入，幸聲請人注意禮讓，且告訴人亦稱行車速度
    約30公里，從按喇叭到聲請人機車旁有4~5秒之時間差，如
    何證明告訴人之挫傷與本件事故有關？
　㈢聲請人於原確定判決審理期間因未發現前開事實及證據，致
    未能主張該有利於己之情事，始被判處罪刑確定，為依法聲
    請再審。
二、按有罪之判決確定後，有下列情形之一者，為受判決人之利
    益，得聲請再審︰㈠原判決所憑之證物已證明其為偽造或變造
    者。㈡原判決所憑之證言、鑑定或通譯已證明其為虛偽者。㈢
    受有罪判決之人，已證明其係被誣告者。㈣原判決所憑之通
    常法院或特別法院之裁判已經確定裁判變更者。㈤參與原判
    決或前審判決或判決前所行調查之法官，或參與偵查或起訴
    之檢察官，或參與調查犯罪之檢察事務官、司法警察官或司
    法警察，因該案件犯職務上之罪已經證明者，或因該案件違
    法失職已受懲戒處分，足以影響原判決者。㈥因發現新事實
    或新證據，單獨或與先前之證據綜合判斷，足認受有罪判決
    之人應受無罪、免訴、免刑或輕於原判決所認罪名之判決者
    。刑事訴訟法第420 條第1 項定有明文。又刑事訴訟法第42
    0 條第1 項第6 款所謂「新事實或新證據」，係指判決確定
    前已經存在或成立而未及調查斟酌，及判決確定後始存在或
    成立之事實或證據。同條第3 項亦有明文規定。而此等新事
    實或新證據，不管其出現係在判決確定之前或之後，亦無論
    係單獨，或結合先前已經存在卷內之各項證據資料，予以綜
    合判斷，若因此能產生合理之懷疑，而有足以推翻原確定判
    決所認事實之蓋然性，即已該當；但反面言之，倘無法產生
    合理懷疑，不足以動搖原確定判決所認定之事實者，仍非法
    之所許（最高法院104年台抗字第125號裁定參照）。且條文
    既稱輕於原判決所認「罪名」，自與輕於原判決所宣告之「
    罪刑」有別，所謂輕於原判決所認罪名，係指與原判決所認
    罪名比較，其法定刑較輕之相異罪名而言。至同一罪名之有
    無加減刑罰之原因者，僅足影響科刑範圍而罪質不變，即與
    「罪名」無關，自不得據以再審。末按，法院認為再審之聲
    請無再審理由者，應以裁定駁回之，刑事訴訟法第434 條第
    1 項亦有明文。
三、經查：
　㈠本件聲請人雖提出原判決確定後始存在之「修正版道路交通
    事故現場圖」（見本院卷第27頁，聲請人自行編號「證四」
    ）作為聲請再審之證據，但該修正版之現場圖與原版道路交
    通事故現場圖的主要差異僅在告訴人賴孟芸駕駛車輛之行車
    動線。即前者左轉時有跨越雙黃線，後者則無。至於聲請人
    之行車動線部分，則無任何更改。然本件經送交通部公路總
    局車輛行車事故鑑定覆議會鑑定後已認告訴人「賴孟芸駕駛
    自用小客車與宋振才駕駛普通重型機車，行經無號誌交岔路
    口，未達路口中心處左轉，同為肇事原因」，此有該覆議意
    見書在卷可憑（見109年度偵字第11840號卷第100頁）。因
    聲請人就本件行車事故已有未達路口中心處即搶先左轉之過
    失，聲請人於本院訊問時亦自承其有過失無訛（見本院卷第
    50頁），故覆議意見書及原確定判決雖未論及告訴人違規跨
    越雙黃線之事實，但告訴人即使另有此項違規行為，亦無從
    解免聲請人之過失行為責任。質言之，前開「修正版道路交
    通事故現場圖」僅增列告訴人之違規行為而已，並無從使聲
    請人在本件行車事故中成為無過失之人。
　㈡聲請人雖又認為告訴人所受挫傷，或與其過失行為無關云云
    。然查：聲請人於警詢時自陳：「我當時騎乘普重機車HSF-
    577 號到內埔農會前買鹹酥雞，買完我騎車剛從內埔農會
　　起步要回家，我要左轉往南寧路方向行駛，突然一部自小客
    車從南寧路段違規雙黃線左轉往昌平街方向行駛，我看見她
    的車就馬上煞車，『對方也緊急煞車並按喇叭』」等語甚明 
    （見109 年度偵字第11840號卷第12頁），核與告訴人所述
    情節大致相符。由此足徵告訴人、聲請人行車至肇事路口時
    ，雙方為避免碰撞，均有立即煞車的動作，而告訴人除了緊
    急煞車外，又同時按鳴喇叭。此時告訴人因懷有身孕及慣性
    作用，致其腹部碰撞方向盤而受挫傷，尚與常理無違。且內
    埔分局警員製作之偵查報告中亦載明：告訴人因緊急煞車，
    導致其懷孕腹部撞上汽車方向盤而身體不適，雙方車輛未發
    生碰撞，對方駕駛肇事後未下車察看處置，且逃逸現場，告
    訴人賴孟芸隨即駕車尾隨對方駕駛之機車，然後至內埔派出
    所報案，該所人員見狀，立即通知消防人員派遣救護車到場
    協助將賴孟芸送往醫院就醫，告訴人送往屏東基督教醫院急
    診後住院治療三日（即109 年8 月13日）才出院，此亦有偵
    查報告及診斷證明書各1 份在卷供憑。是原確定判決認定告
    訴人腹部受有挫傷，與聲請人之過失行為有相當因果關係，
    亦屬有憑。至於聲請人所述「告訴人亦稱行車速度約30公里
    ，從按喇叭到我方機車旁有4~5秒之時間差，如何證明告訴
    人之挫傷與本件事故有關？」云云，僅為聲請人之主觀臆測
    、懷疑而已，既非新事實、新證據，亦難認可產生合理懷疑
    ，而有足以推翻原確定判決所認事實之蓋然性。
　㈢綜上所述，聲請人提出之新證據（即修正版之「道路交通事
    故現場圖」），不論係單獨或與先前之證據綜合判斷，均不
    足以認為受有罪判決之人應受「無罪」、「免訴」、「免刑
    」或「輕於原判決所認罪名」之判決。至於聲請人臆測部分
    （即告訴人受傷與本案無關部分），因非屬新事實、新證據
    ，與刑事訴訟法第420 條第1 項各款所列聲請再審之要件亦
    無相符者，是本件聲請人聲請再審，並無理由，自應予以駁
    回。
四、據上論斷，應依刑事訴訟法第434 條第1 項，裁定如主文。
中　　華　　民　　國　 111　　年　　6 　　月　  27  　日
                  刑事第一庭    審判長法  官  王以齊
                                      法  官  楊宗翰
                                      法  官  粘凱庭
以上正本證明與原本無異。
如不服本裁定應於裁定送達後10日內向本院提出抗告書狀敘述抗
告之理由抗告於臺灣高等法院高雄分院。
中　　華　　民　　國　 111　　年　　6 　　月　  27  　日
                                      書記官  黃嘉慶